Inventaris van het archief van het Ministerie van Buitenlandse Zaken: Directie Verre Oosten te Batavia, (1944) 1947-1950 (1955)
Nationaal Archief, Den Haag
- TAAKUITVOERING, 2
  - Administratieve zaken, 2.1
    - Stukken betreffende de beschouwingen omtrent onderwijs- en culturele vraagstukken, 1950; 50; 1 omslag
  - Economische zaken, 2.2
    - Algemeen, 2.2.1
      - Stukken betreffende de advisering en berichtgeving over de opheffing en hervatting van de Marshall-hulp door Amerika aan Nederlands-Indië, 1947-1950; 51; 1 pak
      - Stukken betreffende de bemiddeling bij de verbetering van de communicatieverbindingen, 1947-1950; 52; 1 omslag
      - Stukken betreffende de standpuntbepaling ten opzichte van de economische plannen van de Republiek Indonesia, 1947-1950; 53-54; 2 pakken
        - 1947 - 1948 jun, 53
        - 1948 - 1948 jul, 54
      - Stukken betreffende het verzamelen en verstrekken van informatie over de economische positie van Nederlands-Indië, 1947-1950; 55; 1 omslag
    - Financiële en monetaire aangelegenheden, 2.2.2
      - Stukken betreffende de behandeling van de financiële positie van Nederlands-Indië in het kader van verbetering van de beschikbaarheid van de deviezen, 1946-1949; 56; 1 pak
      - Stukken betreffende de behandeling van de economische reconstructie van Nederlands-Indië en de kredietwaardigheid van Nederland door de heffing van uitvoerrechten, 1947; 57; 1 omslag
      - Stukken betreffende de berichtgeving over de produktie van republikeins bankpapier, 1947-1948; 58; 1 omslag
      - Stukken betreffende de toepassing van deviezenvoorschriften, alsmede vrijstelling van diverse belastingen, 1947-1948; 59; 1 omslag
      - Stukken betreffende de berichtgeving over de vervaardiging van en handel in vals Nederlands geld, 1947-1949; 60; 1 omslag
      - Stukken betreffende de advisering en bemiddeling bij de regeling van het financieel verkeer met Japan en de Verenigde Staten, 1947-1950; 61-62; 2 omslagen
        - Japan 1947-1950, 61
        - Verenigde Staten 1947-1949, 62
      - Stukken betreffende de vereffening van wederzijdse schulden en vorderingen tussen DIRVO en de N.V. Factorij der Nederlandsche Handel-Maatschappij, 1947-1950; 63; 1 omslag
      - Stukken betreffende de bemiddeling bij de belangenbehartiging van buitenlandse verzekeringsmaatschappijen, werkzaam in Nederlands-Indië, 1948; 64; 1 omslag
      - Ingekomen berichten over de economische en financiële positie van de Republiek Indonesia, 1948-1949; 65; 1 omslag
      - Stukken betreffende een ontwerp-overeenkomst op financieel en economisch gebied tussen Nederland en de Verenigde Staten van Indonesië, 1948-1949; 66; 1 omslag
      - Stukken betreffende de regelingen van de deviezenoverdracht naar Hadramaut, alsmede besprekingen hierover met de sultan van Hadramaut, 1948-1950; 67; 1 omslag
    - Handelsaangelegenheden, 2.2.3
      - Stukken betreffende de behandeling van de problemen met een vertegenwoordiger van de 'Overseas Corporation' te New York over de vestiging van een kantoor in Nederlands-Indië, 1945-1947; 68; 1 omslag
        Openbaarheid beperkt tot 1 januari 2023
      - Stukken betreffende de advisering over rijsttransacties, zowel door Nederland als door de Republiek Indonesia, met omringende landen, 1946-1950; 69; 1 pak
      - Stukken betreffende de bestrijding van de illegale handel op Nederlands- Indië, 1946-1950; 70-76; 5 omslagen en 2 pakken
        - Algemeen 1946-1950, 70
        - Aangehouden schepen door de Koninklijke Marine 1947, 71
        - Vervoer met speedboten 1947-1948, 72
          Openbaarheid beperkt tot 1 januari 2024
        - Illegale handel in palmolie 1947-1948, 73
        - Wapensmokkel 1947-1949, 74
          Met foto's. Zie ook supplement inv.nr. 591 pak
        - Opium-transacties door de Republiek Indonesia 1948-1949, 75; pak
        - Zwendel met deviezen tussen Medan, Hongkong en Swatow 1948-1949, 76
      - Stukken betreffende de bevordering van handelsbetrekkingen tussen Nederlands-Indië en diverse landen, 1946-1951; 77-87; 9 omslagen en 2 pakken
        - Australië 1947-1949, 77
        - Birma 1948, 78
        - China 1946-1951, 79
        - Frankrijk 1947-1950, 80
        - India 1947-1949, 81
        - Indo-China 1947-1948, 82
        - Japan, 1947-1950., 83-84
          - 1947 - 1948, 83; pak
          - 1949 - 1950, 84; pak
        - Malakka (Malaya) 1947-1949, 85
        - Nieuw-Guinea 1950, 86
        - Pakistan 1948-1949, 87
      - Stukken betreffende het verstrekken van informatie over de eventuele oprichting van een handelsmaatschappij, die de handel tussen Australië en Java wil monopoliseren, 1947; 88; 1 omslag
      - Stukken betreffende de advisering over de handelsovereenkomst met Malakka (Malaya), 1947-1948; 89; 1 omslag
      - Stukken betreffende de deelname aan bijeenkomsten van het Coördinatie College Nederland-Indonesië ter bevordering van de gemeenschappelijke handelspolitiek, 1947-1948; 90; 1 omslag
      - Stukken betreffende de regeling van het ministerie van Economische Zaken voor het goederenverkeer met de Republiek Indonesia, 1947-1948; 91; 1 omslag
      - Stukken betreffende de totstandkoming van rapporten over de politieke factoren die van invloed kunnen zijn op de economische onderhandelingspositie en de handelsbetrekkingen van Nederlands-Indië met naburige staten, 1947-1948; 92; 1 omslag
      - Stukken betreffende het overleg met het kantoor van Handel te Batavia van het ministerie van Economische Zaken over de behandeling van aanvragen om handelsbemiddeling door Indonesische firma's in Europa, 1947-1948; 93; 1 omslag
      - Ingekomen stukken betreffende het op peil houden van de rubberprijzen en het verbeteren van de marktpositie, 1947-1949; 94; 1 omslag
      - Stukken betreffende de afwikkeling van de problemen met de 'Isbrandt-sen Company' te New York over het vervoer van goederen naar en uit Nederlands-Indië, 1947-1949; 95; 1 pak
      - Stukken betreffende de opsporing van, door de regering van India in voormalig republikeins gebied, ingezette goederen ten behoeve van rijstverschepingen naar India, 1947-1950; 96; 1 omslag
      - Stukken betreffende het bevorderen van de produktie en de uitvoer van diverse produkten, 1947-1950; 97-98; 2 omslagen
        - Copra, in samenwerking met het Coprafonds, 97
        - Suiker en jute, 98
      - Stukken betreffende het verzamelen en verstrekken van informatie over de in- en uitvoerregelingen voor Nederlands-Indië, 1947-1950; 99; 1 omslag
      - Stukken betreffende bezwaren tegen de uitvoer van theezaad naar landen die niet zijn aangesloten bij de Internationale Thee-Overeenkomst, 1948-1949; 100; 1 omslag
      - Stukken betreffende de advisering over de opheffing van de boycot door Australië inzake het goederenvervoer tussen Australië en Nederlands-Indië, 1948-1949; 101; 1 omslag
      - Stukken betreffende de afwijzing van het handelscontract tussen de Republiek Indonesia en de Amerikaan M.M. Fox, dat werd opgesteld om de belemmeringen ten aanzien van de buitenlandse handelsbetrekkingen op te heffen, 1948-1949; 102; 1 omslag
      - Stukken betreffende het verzoek aan de Nederlandse consuls te Singapore en Tokyo om stakingen ten aanzien van het handelsverkeer met Nederlands-Indië te voorkomen, 1948-1949; 103; 1 omslag
      - Stukken betreffende het verstrekken van inlichtingen aan de consul-generaal van India te Batavia over de afzet van kinabast en kinine, 1949; 104; 1 omslag
    - Lucht- en scheepvaartaangelegenheden, 2.2.4
      - Stukken betreffende de afwikkeling van claims op schepen die zijn aangehouden voor de ingangsdatum (29 januari 1947) van de nieuwe regelingen voor im- en export, 1947-1948; 105; 1 omslag
      - Stukken betreffende de behandeling van klachten en vragen omtrent de afwikkeling van overtredingen door schepen, 1947-1949; 106-110; 3 omslagen en 2 pakken
        - Varend onder Australische vlag 1947-1948, 106
        - Varend onder Britse vlag 1947-1949, 107; pak
        - Varend onder Chinese vlag 1947-1949, 108; pak
        - Varend onder Filippijnse vlag 1947-1949, 109
        - Varend onder Indiase vlag 1947-1949, 110
      - Stukken betreffende de concessies voor de parelvisserij in Indische wateren, 1947-1950; 111; 1 omslag
      - Stukken betreffende de afwikkeling van schadevergoedingen voor vrachtschepen, die door Nederland tot zinken zijn gebracht, 1947-1951; 112-113; 2 omslagen
        - Motorschip '33', varend onder Britse vlag 1947-1949, 112
        - Motorschip 'Kian Peng', varend onder Chinese vlag 1949-1951, 113
      - Stukken betreffende de behandeling van en advisering over de scheepvaart en scheepsbouw met betrekking tot diverse landen, 1947-1952; 114-117; 3 omslagen en 1 pak
        - Algemeen 1947-1951, 114
        - Filippijnen 1947-1950, 115
        - Japan 1947-1952, 116; pak
        - Malakka (Malaya) 1949, 117
      - Stukken betreffende de toelating en organisatie van de burgerluchtvaart in Japan, 1947-1949; 118; 1 omslag
      - Stukken betreffende de advisering over luchtvaartmaatschappijen, 1947-1950; 119-121; 2 omslagen en 1 pak
        - KLM 1947-1950, 119; pak
        - Malayan Airways 1947-1949, 120
        - Trans Oceanic Airways 1947, 121
      - Stukken betreffende de bestrijding van illegale vluchten over en op Nederlands-Indië, 1947-1950; 122-126; 5 omslagen
        - Algemeen 1947-1949, 122
        - Catalina RI 005 (ex VH-BDP) van R. Cobley voor de Republiek Indonesia 1948-1949, 123
        - Catalina RI 006 van de Filippijnen naar Djocja in Neder-lands-Indië en vice-versa 1948-1950, 124
        - Catalina VH-BDY van de Asian Airlines voor het overvliegen van Nederlands-Indisch territoir 1947-1949, 125
        - Lockheed Hudson VH-ASV van de Eastern Air Lines te Sydney naar republikeins grondgebied 1948-1949, 126
      - Stukken betreffende de onderhandelingen over het sluiten van luchtvaartovereenkomsten met diverse landen, 1947-1950; 127-133; 6 omslagen en 1 pak
        - Algemeen 1947-1949, 127
        - Australië 1947-1950, 128; pak
        - Birma 1948-1949, 129
        - Ceylon 1949-1950, 130
        - China 1947-1950, 131
        - Filippijnen 1947-1949, 132
        - Siam (Thailand) 1947-1950, 133
      - Stukken betreffende de regeling van de in- en uitklaring, alsmede verlening van toestemming tot landen of vertrek van buitenlandse vliegtuigen, 1947-1950; 134; 1 pak
      - Stukken betreffende de advisering over de luchtvaartactiviteiten van de Republiek Indonesia, 1947-1951; 135; 1 pak
      - Stukken betreffende de belangenbehartiging van de luchtvaart in en naar Nederlands-Indië, 1947-1951; 136; 1 pak
      - Stukken betreffende het verzoek om schadevergoeding voor een neergestorte Brits-Indische Dakota, 1947-1951; 137; 1 pak
      - Stukken betreffende de advisering over het verbod van diverse landen tot het overvliegen en landen van KLM-vliegtuigen, 1948-1949; 138; 1 omslag
      - Stukken betreffende de berichtgeving aan luchtvaart-attachés over de luchtvaartpolitiek, 1949; 139; 1 omslag
      - Stukken betreffende de organisatie van het bezoek van een Thaise delegatie aan Nederlands-Indië om zich op de hoogte te stellen van de ontwikkeling in de luchtvaart en luchtvaartdiensten, 1949; 140; 1 omslag
  - Juridische zaken, 2.3
    - Stukken betreffende de regeling met betrekking tot gevonden oorlogsbuit uit de Tweede Wereldoorlog in Nederlands-Indië, 1945-1950; 141; 1 omslag
    - Beëdigde verklaring van mr. G. Witsen Elias betreffende de rechtsgeldigheid van het Nederlands-Indische Gouvernement, met geleidebrief, 1947; 142; 1 omslag
    - Stukken betreffende de doorzending aan het ministerie van Buitenlandse Zaken van de verkregen inlichtingen over de weigering van de Republiek Indonesia om teruggave van ondernemingen aan de wettige eigenaars, 1947; 143; 1 omslag
    - Stukken betreffende het overleg met de Amerikaanse Ambassade over de uitvoering van artikel 14 van de Overeenkomst van Linggadjati met betrekking tot de teruggave door de Republiek Indonesia van buitenlandse ondernemingen, 1947; 144; 1 omslag
    - Stukken betreffende de advisering over en hantering van de te volgen gedragslijn omtrent vijandelijke vermogens, 1947-1949; 145; 1 pak
    - Stukken betreffende de beoordeling van de rechtsgeldigheid van de, op Java tijdens de Britse bezetting, gesloten huwelijken door Nederlandse vrouwen met Japanners, 1947-1949; 146; 1 omslag
    - Stukken betreffende de uiteenzetting van het Nederlandse standpunt ten aanzien van de uitlevering van deserteurs uit het Vreemdelingen Legioen aan de Franse autoriteiten, 1947-1949; 147; 1 omslag
    - Stukken betreffende de voorwaarden voor het behoud van het Nederlanderschap in het buitenland, 1947-1949; 148; 1 omslag
    - Stukken betreffende de bemiddeling bij de afwikkeling van schadeclaims van geleden oorlogsschade door personen en bedrijven uit diverse landen, 1947-1950; 149-160; 12 omslagen
      - Amerika 1948, 149
      - Australië 1948-1949, 150
      - China 1948-1950, 151
      - Denemarken 1948, 152
      - Filippijnen 1948, 153
      - Groot-Brittannië 1948-1949, 154
      - Indo-China 1949, 155
      - Japan 1947-1948, 156
      - Malakka (Malaya) 1949, 157
      - Nederlands-Indië 1947-1950, 158
      - Portugal 1949, 159
      - Siam (Thailand) 1948-1950, 160
    - Stukken betreffende de standpuntbepaling ten aanzien van de bevoegdheid van de Australische Krijgsraad op Nederlands-Indisch grondgebied in het kader van het Morotai-incident, 1948; 161; 1 omslag
    - Stukken betreffende de afwijzing van het verzoek van Radja Ibrahim om herstel van het Sultanaat Riouw-Lingga en om uitbetaling van premies door de N.V. Singkep Tin Maatschappij en door de N.V. Bataafse Petroleum Maatschappij, 1948-1949; 162; 1 omslag
    - Stukken betreffende het verstrekken van informatie aan het Consulaat- Generaal van India over de procedure en formaliteiten omtrent de presentatie van dokumenten in de Indonesische rechtbanken, 1948-1949; 163; 1 omslag
    - Stukken betreffende het verstrekken van informatie over het Nederlands onderdaanschap van, in Japan verblijvende, in Nederlands- Indië geboren kinderen uit een niet-Japanse moeder en een Japanse vader, 1948-1949; 164; 1 omslag
    - Tekst van de toespraak van M. Wigny, de Belgische minister van Koloniën, in het congres van 'L'Association Belge des Auditeurs et Anciens Auditeurs' in de Academie voor Internationaal Recht te Den Haag, met geleidebrief, 1949; 165; 1 omslag
    - Stukken betreffende de behandeling van het proces van A. van Heyningen, inzake de betaling van een vordering in Australische valuta door de regering van Indonesië, ex art. 7 en 10 van de Richtlijnen voor Indienststelling van Personeel met het oog op de heropbouw van Nederlands-Indië, 1949-1950; 166; 1 pak
  - Kabinet en protocol, 2.4
    - Stukken betreffende het verzamelen van inlichtingen over personen, die pro-republikeins, anti-Nederlands, communistisch, of oplichters zijn, alsmede de toelating en de uitwijzing van deze personen, 1946-1951; 167; 1 pak
      Openbaarheid beperkt tot 1 januari 2027
    - Stukken betreffende de advisering naar de wenselijkheid van bezoeken van buitenlandse militaire attachés aan Nederlands-Indië, 1947; 168; 1 omslag
    - Stukken betreffende de bemiddeling bij het aanvragen van buitenlandse vlootbezoeken, 1947-1950; 169; 1 omslag
    - Stukken betreffende de beschouwingen en raad bij kerkelijke aangelegenheden in Nederlands-Indië, 1947-1950; 170; 1 omslag
    - Stukken betreffende de regeling van bezoeken van buitenlanders alsmede de berichtgeving omtrent hun mening ten aanzien van Nederlands-Indië, 1947-1950; 171; 1 omslag
    - Stukken betreffende de regeling van de bezoeken van ministers aan Nederlands-Indië alsmede de behandeling van de uitnodigingen tot het bezoeken van India en Australië, 1947-1950; 172; 1 omslag
    - Stukken betreffende de advisering over de verlening van onderscheidingen aan personen, 1947-1951; 173; 1 omslag
    - Stukken betreffende de overdracht van de functie van Hoge Vertegenwoordiger van de Kroon van dr. L.J.M. Beel aan A.H.J. Lovink, 1948-1949; 174; 1 omslag
    - Ingekomen stukken over het bezoek van Suurhof, bestuurder van het Nederlands Verbond van Vakverenigingen, aan Indonesië ter verkrijging van een overzicht van het aantal vakbewegingen in Nederlands-Indië, 1949-1950; 175; 1 omslag
  - Politieke zaken en veiligheid, 2.5
    - Nederlands-Indië, 2.5.1
      - Politieke aangelegenheden, 2.5.1.1
        - Vergaderstukken van de Raad van Departementshoofden, 1945-1948; 176; 1 omslag
        - Stukken betreffende de Commissie-Generaal, die als taak heeft de ontstane geschillen met de Republiek Indonesia op te lossen, naar aanleiding van de Overeenkomst van Linggadjati, 1946-1947; 177-180; 4 omslagen
          - Regeling van de bevoegdhedenverhoudingen tussen DIRVO en de Commissie-Generaal 1946-1947, 177
          - Behandeling van het antwoord van de Republiek Indonesia op de nota van 27 mei 1947 van de Commissie-Generaal 1947, 178
          - Mededelingen van de Commissie-Generaal 1947, 179
          - Verslagen van de Nederlandse missie aan Djocja naar aanleiding van de nota van 27 mei 1947 van de Commissie- Generaal 1947, 180
        - Stukken betreffende de uitvoering van de Overeenkomst van Linggadjati, 1946-1948; 181-184; 2 omslagen en 2 pakken
          - Voorbereiding van het te voeren buitenlands beleid 1946-1947, 181; pak
          - Houding van de Republiek Indonesia 1947, 182
          - Onderhandelingen over de toekomstige samenwerking met de Republiek Indonesia ten aanzien van de buitenlandse betrekkingen 1947, 183
          - Afwijzing van de erkenning door het buitenland van de Republiek Indonesia als soevereine staat 1947-1948, 184; pak
        - Stukken betreffende de politieke activiteiten en opvattingen van Chinezen in Nederlands-Indië, 1946-1949; 185-189; 5 omslagen
          - Advisering over de aanwezigheid in Nederlands-Indië van de Chinese politieke partij Kuo Min Tang 1946-1948, 185
          - Anti-Nederlandse opvattingen in Chinese kringen in Nederlands-Indië 1947, 186
          - Deelname van Overzee-Chinezen aan de verkiezingen voor het Chinese Parlement 1947-1949, 187
          - Politieke activiteiten van Overzee-Chinezen in Nederlands-Indië 1947-1949, 188
          - Uitwijzing uit Nederlands-Indië van leden van de Chinese Democratische Liga 1947-1949, 189
        - Stukken betreffende de berichtgeving over de politieke toestand in Nederlands-Indië, 1946-1950; 190-194; 3 omslagen en 2 pakken
          - Algemeen 1947-1950, 190; pak
          - Bantam 1948, 191
          - Borneo 1948-1950, 192
          - Madura 1947-1949, 193
          - Sumatra 1946-1949, 194; pak
        - Stukken betreffende de berichtgeving over de staatkundige organisatie van Oost-Indonesië, alsmede over de politieke toestand aldaar en over de verhoudingen met Nederland, 1946-1950; 195; 1 pak
        - Stukken betreffende de advisering over het ontstane conflict met de Republiek Indonesia, alsmede de aanbieding van goede diensten door Amerika en Groot-Brittannië, 1947; 196; 1 omslag
          Zie ook inventarisnummers 252-256
        - Ingekomen informatie over de overdracht van taken aan de staat Soematera Timoer ten gevolge van de Bevoegdheidsregeling, 1947-1948; 197; 1 omslag
        - Stukken betreffende de verzoeken om Nederlandse hulp bij het streven naar zelfstandigheid van de anti-republikeinse Riouwarchipel, Djambi en Kerintji, 1947-1948; 198; 1 omslag
        - Ingekomen chronologische overzichten van de ontwikkeling van het Indonesisch vraagstuk, 1947-1949; 199; 1 omslag
        - Stukken betreffende de Nederlandse Delegatie, ingesteld op 8 april 1949 (KB nr. 30) voor het voeren van onderhandelingen met de Republikeinse Delegatie, 1946-1950; 200-206; 5 omslagen en 2 pakken
          Zie ook inventarisnummers 261-264
          - Verzamelde informatie 1946-1948, 200; pak
          - Benoeming en ontslag van leden, alsmede de salarisregeling 1947-1949, 201
          - Vergaderstukken 1948-1950, 202; pak
          - Voorstellen tot opneming van Indonesiërs in de Nederlandse Delegatie voor de derde en vierde Algemene Vergadering van de Verenigde Naties 1948-1950, 203
          - Reacties van de pers op de verklaringen van de Nederlandse Delegatie over de bereikte overeenstemming van de voorbesprekingen met de Republikeinse Delegatie 1949, 204
          - Opheffing in verband met de oplossing van het conflict 1949-1950, 205
          - Persoverzichten uitgebracht door de Republikeinse Delegatie 1949, 206
        - Stukken betreffende de berichtgeving over de West-Java conferenties en de Bestuursconferentie gehouden te Bandoeng, alsmede over de soevereiniteitsoverdracht en de erkenning van Negara Pasoendan (West-Java), 1947-1950; 207; 1 omslag
        - Stukken betreffende de vorming van een federale regering voor Nederlands-Indië, 1947-1950; 208-214; 7 omslagen
          - Behandeling van het Voorontwerp van de Wet Bestuursregeling Indonesië in Overgangstijd 1948, 208
          - Samenstelling van de Nederlandse vertegenwoordiging voor de deelname aan de Federale Conferentie te Bandoeng 1948, 209
          - Voorbereiding van de organisatie van een ministerie van Buitenlandse Zaken van de Federale Regering 1948-1950, 210
          - Vertegenwoordigers van de Bijeenkomst voor Federaal Overleg (BFO) 1949, 211
          - Voorbereiding van de organisatie van een Indonesische Marine van de Federale Regering 1949, 212
          - Voorlopige Federale Regering, 1947-1949., 213-214
            - Advisering over de instelling en installatie van de Voorlopige Federale Regering als interim-regering 1947-1949, 213
            - Vergaderstukken 1949, 214
        - Stukken betreffende de advisering en berichtgeving over de situatie in en om Nieuw-Guinea, 1947-1951; 215-221; 7 omslagen
          - Statusbepaling, alsmede verslagen van de politieke en politionele toestand 1947-1949, 215
          - Grensincident en -vaststelling met betrekking tot Australisch grondgebied 1947-1951, 216
          - Omgaan met de kolonisatie- en immigratiemogelijkheden en -moeilijkheden 1947-1951, 217
          - Onderhouden van contacten met Australisch Nieuw-Guinea 1948-1950, 218
          - Opstelling van de Australische vertegenwoordiging 1948-1951, 219
          - Partai Kommunis Indonesia Irian 1949, 220
          - Behandeling van de aanwezigheid van KNIL-militairen, alsmede van verzoeken gedaan door de regering van de Republiek Indonesia of één harer organen of ambtenaren om toelating 1949-1950, 221
        - Stukken betreffende het communisme in Nederlands-Indië, 1947-1951; 222-223; 2 pakken
          - Bestrijding van de communistische activiteiten 1947-1951, 222
          - Ontvangen rapporten 1947-1949, 223
        - Stukken betreffende het verzamelen en verstrekken van informatie over de buitenlandse activiteiten van mr. A.A. Maramis, minister van Financiën van de Republiek Indonesia, 1948-1949; 224; 1 omslag
        - Stukken betreffende het verzamelen en verstrekken van informatie over klachten over de bestuursvoering op de Miangas (Palmas)- eilanden, 1948-1949; 225; 1 omslag
        - Ingekomen berichten over de Nederlands-Indonesische Unie, 1948-1950; 226-228; 3 omslagen
          - Hoofdbeginselen van de structuur 1948-1949, 226
          - Ontwerp-instructie voor het Permanent Secretariaat 1949-1950, 227
          - Voorbereiding en resultaten van de Unie-conferenties te Djakarta en Den Haag 1950, 228
        - Stukken betreffende de advisering over de deelname aan en over de uitkomsten van de Ronde Tafel Conferentie om het conflict tussen Nederland en de Republiek Indonesia te beëindigen, 1949; 229; 1 pak
        - Stukken betreffende de berichtgeving over de opeising door de Republiek Indonesia van Brits Borneo, Australisch Nieuw-Guinea en Portugees Timor, 1949-1950; 230; 1 omslag
      - Politionele acties en militaire aangelegenheden, 2.5.1.2